# 处置交易性金融资产确，公允价值变动损益结转问题

提问人：nan2 时间：2023-03-01 00:38:
请教大神，当年处置交易性金融资产，以前年度产生的公允价值变动损益不结转投资投资收益，处置当年产生的公允价值变动损益可否结转投资收益

回答人：chenyiwei
这个问题并无明确规定，个人还是倾向于将全部累积的持有期间公允价值变动损益（含以前年度和本年度发生额）
均结转投资收益是更恰当的做法，使得投资收益科目能完整反映出已实现的收益、
如果只是将本年度（年初至处置日）的公允价值变动（即处置价款减去年初公允价值）计入投资收益，也是可以的，但投资收益和公允价值变动损益两者的反映都不完整，信息有用性较差。